臺灣臺南地方法院刑事判決　　　　　　　95年度易字第1577號
公　訴　人　臺灣臺南地方法院檢察署檢察官
被　　　告　甲○○
　　　　　　　　　　　號之35.
上列被告因違反毒品危害防制條例案件，經檢察官提起公訴（95
年度毒偵字第2894號），被告於本院準備程序進行中，就被訴事
實為有罪之陳述，經本院合議庭裁定由受命法官獨任進行簡式審
判程序，判決如下：
    主  文
甲○○施用第二級毒品，處有期徒刑肆月，如易科罰金，以新臺
幣壹仟元折算壹日。扣案安非他命壹包（含袋重零點肆公克）沒
收銷燬之。
    事  實
一、甲○○前因違反毒品危害防制條例案件，經本院以裁定送臺
    灣臺南看守所附設勒戒所觀察、勒戒，並於入該所執行觀察
    、勒戒後，認無繼續施用毒品之傾向，於民國（下同）九十
    五年三月三十日釋放出所，並由臺灣臺南地方法院檢察署檢
    察官於九十五年五月十六日以九十四年度毒偵字第二七五三
    號不起訴處分確定，猶不知悔改，復於五年內，基於施用第
    二級毒品安非他命之犯意，於九十五年十月十日二十時許，
    在其位於臺南市○○區○○路四段三百二十巷一二九弄三十
    號之三五之住宅房間內，以將安非他命放入玻璃球內用火燒
    烤吸其煙霧之方式，施用第二級毒品安非他命，為警於同年
    月二十六日二十時五十分許，在臺南縣永康市○○○路與龍
    橋街口查獲，並當場扣得安非他命一包（含袋重零點四公克
    ）。
二、案經臺南市警察局第五分局報告臺灣臺南地方法院檢察署偵
    查後提起公訴。
    理  由
壹、程序方面：
    本案被告甲○○所犯毒品危害防制條例第十條第二項施用第
  　二級毒品罪，並非死刑、無期徒刑或最輕本刑有期徒刑三年
    以上之罪，亦非高等法院管轄第一審案件，且於準備程序進
    行中，被告先就被訴事實為有罪之陳述，經告知被告簡式審
　　判程序之旨，並聽取檢察官、被告之意見後，本院合議庭裁
　　定由受命法官進行簡式審判程序，是本案之證據調查，依刑
    事訴訟法第二百七十三條之二規定，不受同法第一百五十九
    條第一項、第一百六十一條之二、第一百六十一條之三、第
    一百六十三條之一及第一百六十四條至第一百七十條規定之
    限制，合先敘明。
貳、實體方面：
一、上揭犯罪事實，業據被告於偵查及本院審理時坦承不諱（見
    偵卷第十一頁及本院九十六年三月三十日審理筆錄），並有
    本案所扣得供被告施用之安非他命一包（含袋重零點四公克
    ），經臺南市警察局第五分局以聯勤二○四廠製造之毒品檢
    驗盒試劑初步檢驗結果，呈安非他命反應，有臺南市警察局
    第五分局涉嫌毒品危害防制條例案毒品初步檢驗報告單在卷
    可參，足認被告所施用之物確係第二級毒品安非他命無誤。
    又雖被告於九十五年十月二十六日二十一時二十分許經警採
    尿後，經送長榮大學毒物研究中心以ＥＩＡ酵素免疫分析法
    及ＧＣ／ＭＳ氣相層析質譜儀檢驗結果，於安非他命類呈陰
    性反應，惟安非他命經口服入人體後，約百分之七十於二十
    四小時內自尿液中排出，約百分之九十於九十六小時內自尿
    中排出，尿液中能否驗出安非他命類陽性反應與其投與量、
    投與途徑、採尿時間、個人體質及檢驗方法之靈敏度有關，
    此業據行政院衛生署藥物食品檢驗局八十一年二月八日（八
    一）藥檢一字第一一五六號函敘述明確。是參酌前開行政院
    衛生署藥物食品檢驗局之函釋，安非他命可檢出之時限，最
    長可能不會超過九十六小時，是由上開檢驗報告僅可推知被
    告於經警採尿前回溯之九十六小時內，應無施用第二級毒品
    安非他命，是被告於警詢時自承其最後一次施用第二級毒品
    安非他命時間為九十五年十月十日，與前開被告為警採尿之
    時間二者已超過九十六小時，因此該確認報告之檢驗結果經
    核與被告於警詢自承於九十五年十月十日最後一次施用第二
    級毒品安非他命之事實並不相左。從而，被告前開自白核與
    事實相符，應可採信。此外，查被告前因施用毒品案件，經
    送觀察勒戒後，認無繼續施用毒品之傾向，於九十五年三月
    三十日停止戒治釋放出所，有臺灣高等法院被告前案紀錄表
    及臺灣臺南地方法院檢察署刑案資料查註紀錄表各一紙附卷
    足考，被告於前開觀察、勒戒執行完畢釋放後，五年內再犯
    本案毒品危害防制條例第十條之罪，自應依法追訴。綜上各
    情相互以參，本件事證明確，被告之前開犯行，堪以認定。
二、查安非他命依其對社會危害性之程度，已為毒品危害防制條
    例第二條第二項第二款列為第二級毒品。核被告甲○○所為
    ，係違反毒品危害防制條例第十條第二項之施用第二級毒品
    罪。其施用前持有第二級毒品之低度行為，為其施用之第二
    級毒品高度行為所吸收，不另論罪。爰審酌被告前因施用毒
    品經送觀察、勒戒治療程序後，猶不思戒絕革除惡習，仍為
    本案犯行，顯然其意志力甚為薄弱，迄未能戒除毒癮，惟兼
    衡被告施用毒品犯行，在性質上乃屬對自我身心健康之自戕
    行為，尚未嚴重破壞社會秩序、侵害他人權益，及犯後坦承
    犯行，態度尚屬良好等一切情狀，量處如主文所示之刑，以
    資懲儆。
三、另扣案之安非他命一包（含袋重零點四公克），經以聯勤二
    ○四廠製造之試劑檢驗盒初步檢驗結果，呈安非他命反應，
    係毒品危害防制條例第二條第二項第二款之第二級毒品安非
    他命無訛，復有臺南市警察局第五分局毒品初步檢驗報告單
    一紙附卷可稽，足證係屬毒品危害防制條例之違禁物，故依
    同條例第十八條第一項前段宣告沒收銷燬之。又供施用毒品
    之玻璃球並未扣案，復據被告於本院審理時供稱已丟棄等語
    （見本院九十六年三月二十八日審判筆錄），為免將來執行
    困難，爰不另行宣告沒收，附此敘明。
據上論斷，應依刑事訴訟法第二百七十三條之一第一項、第二百
九十九條第一項前段，毒品危害防制條例第十條第二項、第十八
條第一項前段，刑法第十一條前段、第四十一條第一項前段，判
決如主文。
本案經檢察官莊玲如到庭執行職務。
中　　華　　民　　國　　96　　年　　3　　月　 　30　　日
　　　　　　　　　刑事第十一庭  法　官　黃翰義
以上正本證明與原本無異。
如不服本判決，應於判決送達後10日內，向本院提出上訴狀。
　　　　　　　　　　　　　　　　書記官　王麗鈞
中　　華　　民　　國　　96　　年　　4 　　月　　2 　　日
本案論罪科刑法條：
毒品危害防制條例第10條
施用第一級毒品者，處 6 月以上 5 年以下有期徒刑。
施用第二級毒品者，處 3 年以下有期徒刑。
